臺灣宜蘭地方法院交通事件裁定　　　　 96年度交聲字第113號
移送機關　　交通部公路總局臺北區監理所宜蘭監理站
異　議　人　乙○○
上列受處分人因違反道路交通管理處罰條例案件，對於原處分機
關即交通部公路總局臺北區監理所宜蘭監理站於民國96年4月14
日所為之處分（原處分案號：宜監字第裁43-Q00000000號）聲明
異議，本院裁定如下：
    主  文
異議駁回。
    理  由
一、原處分意旨略以：異議人乙○○於民國93年7月14日14時40
    分許，駕駛車號9T-4518號自用小客車，在台九線131.6公里
    處經警舉發「雙黃線超車」違規。原處分機關調查後，認異
    議人「在設有禁止超車標線路段超車」之違規情節屬實，依
    道路交通管理處罰條例第47條第1項第2款規定，裁處異議人
    罰鍰新臺幣1,200元，並依同條例第63條第1項規定，記違規
    點數1點。
二、異議意旨以：異議人並無前述違規事實，且舉發員警並未提
    出任何交通違規舉證，爰於法定期間內聲明異議，請求撤銷
    原處分等語。
三、按汽車駕駛人在設有禁止超車標線地段超車者，處新臺幣1,
    200元以上2,400元以下罰鍰，道路交通管理處罰條例第47條
    第2款定有明文。又依同條例第63條第1項第1款規定，汽車
    駕駛人有第47條第2款情形者，除依原條款處罰鍰外，並予
    記違規點數1點。另交通警察就其親睹之違規事實製單舉發
    ，就行為人該違規事實之存否，不失為證人，如無具體事證
    足信其指證有何偏頗或失實，要難恣意否定其舉發事實之真
    正。經查：(二)異議人前開違規事實，業據證人即執行舉發職
    務之員警甲○○到庭證稱：「當日是執行假日交通疏導勤務
    ，在131.6公里攔查，違規人在雙黃線超車，超1部卡車被另
    1位同事攔下」、「我們在違規人前面，道路是直線」、「
    （問：距離違規車輛多遠的時候發現違規？）1、2百公尺」
    等語明確（見本院96年7月30日訊問筆錄），並無顯然之瑕
    疵可指。(二)異議人固辯稱當時係因行駛於外側車道之卡車突
    然駛向內車道，伊為閃避該卡車而致左側車輪超越雙黃線云
    云。然經前開舉發員警到庭，則證述兩車動向為：「違規車
    輛在出柵欄以後本來開在卡車後面，後來突然就超車，卡車
    本來就開在內側車道，而不是開在外側車道」、「當時是在
    平交道上柵欄一打開違規車輛就雙黃線超車，違規人當時有
    說是要閃車，但我與我同事看他是明顯違規超車」等語明確
    。該舉發員警與異議人並無怨隙，應無故意攀誣異議人之可
    能，其證詞應堪採信。
四、綜上，依舉發員警到庭所述，異議人確有上開違規行為，應
    無疑義，原處分機關援引道路交通管理處罰條例第47條第2
    款（原處分贅載第1項）、第63條第1項第1款（原處分漏載
    第1款）規定，裁處異議人罰鍰新臺幣1,200元，併記違規點
    數1點，於法並無不合，本件異議為無理由，應予駁回。
五、依道路交通案件處理辦法第19條，裁定如主文。
中　　華　　民　　國　　96　　年　　8 　　月　　31　　日
                  交通法庭法  官    鄧晴馨
以上正本證明與原本無異。
如不服本裁定，應於裁定送達後5日內向本院提出抗告狀。（需
附繕本）
                          書記官    林秀麗
中　　華　　民　　國　　96　　年　　9 　　月　　4 　　日
